# 急救，会计估计变更

提问人：liuwa99 时间：2017-03-10 18:21:40
求救：一拟IPO公司，在外地成立了一家新的全资子公司。该子公司目前没有经营，尚处于建设期，预计 17 年建设完成，将形成长期资产 1000 万。母公司类似资产采用的折旧期间为 3 年，但实际上资产使用期间已超 3 年，因此母公司打算将子公司资产折旧年限设定为 5 年。 问题： 1 、上述新增的资产折旧年限设定为 5 年是否属于会计估计变更？能否理解为原资产折旧 3 年，新增资产采用 5 年，会计估计年限改为 3 至 5 年。 2 、如果属于会计估计变更，对IPO三年一期报告需要注意什么地方？（该年限对利润影响重大）

回答人：chenyiwei
如果确实能够证明新资产的使用方式、预计使用年限和原有资产不同，则可将新资产的折旧年限确定为 5 年。因为该事项只涉及新资产而不同时调整老资产的折旧年限，所以不是会计估计变更。